【裁判字號】    91,訴,671
【裁判日期】    920115
【裁判案由】    毒品危害防制條例
【裁判全文】
臺灣士林地方法院刑事判決                          九十一年度訴字第六七一號
    公  訴  人  臺灣士林地方法院檢察署檢察官
    被      告  甲○○
右列被告因毒品危害防制條例案件，經檢察官提起公訴 (九十一年度毒偵緝字第一○
四號)，本院判決如左：
    主  文
甲○○連續施用第一級毒品，累犯，處有期徒刑玖月，扣案第一級毒品海洛因壹包淨
重零點壹捌公克，沒收銷燬；又連續施用第二級毒品，累犯，處有期徒刑陸月。應執
行有期徒刑壹年貳月，扣案第一級毒品海洛因壹包淨重零點壹捌公克沒收銷燬。
    事  實
一甲○○（原名張志吉）前有違反麻醉藥品管理條例、槍砲彈藥刀械管制條例、竊盜
  等前科，其中違反麻醉藥品管理條例案件，經本院判處有期徒刑六月確定，於民國
  八十七年二月十二日易科罰金執行完畢；而竊盜案件，經本院判處有期徒刑七月確
  定，並於八十九年十月二十九日執行完畢。其於八十七年間因施用第一級毒品海洛
  因案件，經裁定送觀察、勒戒後，認有繼續施用毒品傾向，經本院以八十七年度毒
  聲字第二○三號裁定令入戒治處所施以強制戒治，屆滿三月後，經本院以八十八年
  度毒聲字第十四號裁定停止戒治，所餘戒治期間付保護管束，並於八十八年七月六
  日保護管束期滿，由臺灣士林地方法院檢察署檢察官於八十八年八月十八日以該署
  八十八年度戒偵字第四號（起訴書誤為戒毒偵字，應予更正）為不起訴處分確定；
  惟仍不知悔改，復因八十九年間連續多次施用第一級毒品海洛因及連續多次施用第
  二級毒品安非他命，經依本院八十九年度毒聲字第二三六六號裁定令入戒治處所施
  以強制戒治（執行至九十年九月十一日因停止戒治付保護管束，於翌日出所），並
  經檢察官聲請簡易判決，經本院認不宜以簡易判決處刑改依通常程序審理，並於九
  十年五月三十一日以九十年度訴字第二一七號刑事判決就其連續施用第一級毒品部
  分，判處有期徒刑七月；連續施用第二級毒品部分，判處有期徒刑四月，並定應執
  行有期徒刑十月確定，刻正執行中。猶不知警惕，於九十年九月十二日停止戒治出
  所後，復基於施用第一級毒品海洛因之概括犯意，先於九十年十月二十六日前數日
  中之某日，再於九十年十二月一日十九時許，各在其台北市士林區○○○道○段一
  二八號住處，以將第一級毒品海洛因置入針筒注射之方式，施用海洛因，共計二次
  。復另行起意，亦基於概括之犯意，先於九十年十月二十六日前幾日中之某日，又
  於九十年十二月一日某時，以用錫箔紙燒烤第二級毒品安非他命煙氣之方式，在上
  址施用安非他命二次。嗣先因前開付保護管束而於九十年十月二十六日至台灣士林
  地方法院檢察署報到，經該署觀護人採尿送驗，有安非他命及嗎啡反應，而由該署
  檢察官向本院聲請撤銷停止戒治，並經本院於九十年十二月五日以九十年度毒聲字
  第一五一四號撤銷停止戒治，後復於九十年十二月四日十五時三十分，為警在台北
  縣三重市○○路○段二二０號查獲，並扣得海洛因一包（淨重○．一八公克）。
二案經臺北市政府警察局中正第一分局報告臺灣板橋地方法院檢察署檢察官簽由臺灣
  高等法院檢察署檢察長令轉臺灣士林地方法院檢察署檢察官偵查起訴。
  理  由
一右揭事實，業據被告甲○○於本院審理中自白不諱，且查：
  (一)被告於九十年十月二十六日至台灣士林地方法院檢察署報到，經該署觀護人採尿
    送台灣尖端先進生技醫藥股份有限公司濫用藥物檢驗中心鑑驗，依該中心濫用藥
    物檢驗報告被告尿液中有嗎啡及安非他命陽性反應，經本院認其違反保護管束情
    節重大，而於九十年十二月五日以九十年度毒聲字第一五一四號裁定撤銷停止戒
    治，令入戒治處所施以強制戒治等情，有本院九十年度毒聲字第一五一四號刑事
    裁定在卷可參。
  (二)被告九十年十二月四日為警查獲時，所採集之尿液，經送國防部憲兵司令部刑事
    鑑識中心鑑驗，呈安非他命及嗎啡陽性反應，此有該中心九十一年九月二日綱
    得字第一一六四三號鑑驗通知書在卷足佐。
  (三)查扣之白粉一包（淨重○．一八公克），經送法務部調查局鑑定，確為海洛因，
    則有該局90000000000號鑑定通知書存卷可證。
  (四)被告前於八十七年間因施用第一級毒品海洛因案件，經裁定送觀察、勒戒後，認
    有繼續施用毒品傾向，經本院以八十七年度毒聲字第二○三號裁定令入戒治處所
    施以強制戒治，屆滿三月後，經本院以八十八年度毒聲字第十四號裁定停止戒治
    ，所餘戒治期間付保護管束，並於八十八年七月六日保護管束期滿，由臺灣士林
    地方法院檢察署檢察官於八十八年八月十八日以該署八十八年度戒偵字第四號為
    不起訴處分確定；復因八十九年間連續多次施用海洛因及連續多次施用安非他命
    ，經依本院八十九年度毒聲字第二三六六號裁定令入戒治處所施以強制戒治，並
    經檢察官聲請簡易判決，後並經本院於九十年五月三十一日以九十年度訴字第二
    一七號刑事判決判刑。被告經依前開本院八十九年度毒聲字第二三六六號裁定令
    入戒治處所施以強制戒治後，執行至九十年九月十一日因停止戒治付保護管束，
    於九十年九月十二日出所等情，有前述八十八年度戒偵字第四號不起訴處分書、
    九十年度訴字第二一七號刑事判決、台灣士林地方法院檢察署檢察官戒治處分執
    行指揮書、台灣高等法院檢察署刑案記錄簡覆表、臺灣士林地方法院檢察署刑案
    資料查註紀錄表各一份存卷可憑。
  綜上所述，復有海洛因一包（淨重○‧一八公克）扣案可資佐證，堪認被告自白足
  以採信，被告確有三犯施用第一級毒品海洛因及第二級毒品安非他命之犯行無訛。
  本件事證明確，被告犯行洵堪認定，應依法論科。
二按海洛因、安非他命分屬毒品危害防制條例第二條第一項第一款、第二款所規範之
  第一級毒品、第二級毒品。核被告所為施用海洛因部分，係犯毒品危害防制條例第
  十條第一項施用第一級毒品罪；施用安非他命部分，係犯同條第二項施用第二級毒
  品安非他命罪。被告於施用毒品海洛因、安非他命前後持有各該毒品之低度行為，
  應分別為施用之高度行為所吸收，均不另論罪。被告分別先後各二次施用第一級毒
  品海洛因及第二級毒品安非他命之犯行，均時間緊接，犯罪構成要件相同，顯俱係
  出於概括之犯意而為，皆為連續犯，應分別依刑法第五十六條之規定，以一罪論，
  並分別加重其刑。而被告所犯上開施用第一級毒品、第二級毒品二罪間，犯意各別
  ，行為互異，罪質互殊，應分論併罰。再者，被告前因違反麻醉藥品管理條例案件
  ，經本院判處有期徒刑六月確定，於八十七年二月十二日易科罰金執行完畢；又因
  竊盜案件，經本院判處有期徒刑七月確定，於八十九年十月二十九日執行完畢，有
  臺灣高等法院被告全國前案紀錄表一份在卷可稽，其受有期徒刑之執行完畢後，五
  年以內再犯有期徒刑以上之本罪，為累犯，上開二罪皆應依法加重其刑，並依法遞
  予加重。被告於九十年十二月二十六日前數日中之某日，分別各施用海洛因及安非
  他命一次之犯行，雖未據公訴人提起公訴，惟與已起訴且經本院論罪科刑之犯罪事
  實間均有連續犯之裁判上一罪關係，本院自應併予審究。爰審酌被告前有多次毒品
  前科，竟仍不知悔改，陷於毒癮而難以自拔，危害國民健康，及其犯罪之動機、手
  段、於本件犯罪後尚能坦承犯行，態度良好等一切情狀，分別量處如主文所示之刑
  ，並定其應執行刑。
三扣案之海洛因一包（淨重○‧一八公克）為第一級毒品，屬違禁物，應依毒品危害
  防制條例第十八條第一項前段之規定於其所犯施用第一級毒品主刑項下宣告沒收銷
  燬。至其施用第一級毒品海洛因所用之針筒及施用第二級毒品安非他命所用之錫箔
  紙，並未扣案，亦無證據證明為被告所有，均無從諭知沒收，附此敘明。
四至公訴意旨認被告自九十年十一月二十日起至九十年十一月三十日止，亦有施用第
  一級毒品、第二級毒品之犯行云云，然此為被告於本院審理中否認，則檢察官所指
  被告自九十年十一月二十日起至九十年十一月三十日止，亦有施用第一級毒品、第
  二級毒品之犯行部分，除被告於偵查中之自白外，查無其他證據足信與事實相符，
  本應就公訴意旨所指被告於該段期間施用第一級毒品、第二級毒品之犯行為無罪之
  諭知，惟公訴人既以之與首開論罪科刑部分有連續犯之裁判上一罪關係，故不另為
  無罪之諭知，併予敘明。
據上論斷，應依刑事訴訟法第二百九十九條第一項前段，毒品危害防制條例第十條第
一項、第二項、第十八條第一項前段，刑法第十一條、第五十六條、第四十七條、第
五十一條第五款，判決如主文。
本案經檢察官林聰良到庭執行職務。
中      華      民      國     九十二     年     一      月    十五     日
                                      臺灣士林地方法院刑事第一庭
                                          法  官  江  翠  萍
右正本證明與原本無異。
如不服本判決，應於判決送達後十日內，向本院提出上訴狀。
                                          書記官  范  淑  芬
中      華      民      國     九十二     年     一      月    二十一   日
附錄本案論罪科刑法條全文
毒品危害防制條例第十條：
  施用第一級毒品者，處六月以上五年以下有期徒刑。
  施用第二級毒品者，處三年以下有期徒刑。


司法院資訊處製作；財團法人民間司法改革基金會備份。
